【裁判字號】    98,審訴,213
【裁判日期】    980424
【裁判案由】    違反毒品危害防制條例
【裁判全文】
臺灣新竹地方法院宣示判決筆錄         98年度審訴字第213號
公  訴  人  臺灣新竹地方法院檢察署檢察官
被      告  乙○○
指定辯護人  本院公設辯護人  甲○○
上列被告因違反毒品危害防制條例一案，經檢察官提起公訴（98
年度毒偵字第123 號）後，聲請本院改依協商程序而為判決，於
中華民國98年4 月24日下午4 時在本院刑事第十一法庭宣示判決
，出席職員如下：
法官起立朗讀判決主文、犯罪事實要旨、處罰條文，及告以上訴
限制、期間並提出上訴狀之法院，且諭知記載其內容：
一、主  文：
    乙○○施用第一級毒品，累犯，處有期徒刑拾月，扣案之海
    洛因壹包毛重零點公克（送驗淨重零點零伍玖柒公克，驗
    餘淨重零點零伍貳伍公克），沒收銷燬之。
二、犯罪事實要旨：
（一）乙○○前曾於(1)民國78年12月間，因違反肅清煙毒條例案
      件，經本院於79年5 月9 日，以79年度訴字第91號判決，
      判處有期徒刑3 年8 月，嗣提起上訴，經臺灣高等法院於
      79年9 月27日，以79年度上訴字第3180號判決駁回上訴確
      定。(2)又於80年1 月間，因違反肅清煙毒條例案件，經臺
      灣士林地方法院於80年4 月16日，以80年度訴字第121 號
      判決，判處有期徒刑4 年，嗣於80年5 月29日確定，上開
      (1)(2)案件接續執行，並於80年6 月21日入監執行，於83年
      3 月18日縮短刑期假釋出監。(3)又於假釋期間之83年12月
      間，因違反肅清煙毒條例案件，經本院於84年2 月3 日，
      以84年度訴字第77號判決，判處有期徒刑3 年6 月，嗣於
      84年3 月1 日確定，前案假釋並經撤銷執行殘刑4 年3 月
      又11日，並接續執行上開第(3)罪之有期徒刑3 年6 月，嗣
      於88年1 月16日縮短刑期假釋出監。(4)又於假釋期間之91
      年10月間，因違反毒品危害防制條例案件，經本院於92年
      2 月17日，以92年度訴字第54號判決，判處有期徒刑9 月
      ，嗣於92年3 月3 日確定，前開假釋並經撤銷執行殘刑有
      期徒刑3 年5 月又3 日，並於91年5 月27日入監執行，於
      96年6 月12日縮刑期滿執行完畢。
（二）乙○○前於89年1 月間，因施用第一級毒品案件，經本院
      於89年1 月3 日，以89年度毒聲字第24號裁定送觀察、勒
      戒後，認無繼續施用毒品傾向，經臺灣新竹地方法院檢察
      署檢察官於89年1 月24日，以89年度毒偵字第74號為不起
      訴處分確定。
（三）乙○○不知警惕，又於90年9 月間，因施用第一級毒品案
      件，經本院於90年10月31日，以90年毒聲字第1609號裁定
      送觀察、勒戒後，因認有繼續施用毒品傾向，再經本院於
      91年12月12日，以91年度毒聲字第1131號裁定令入戒治處
      所施以強制戒治1 年，於91年12月31日入所執行強制戒治
      ，嗣於92年12月1 日戒治期滿出所執行完畢；同時其本次
      非法施用第一級毒品犯行，亦經本院於92年2 月17日，以
      92年度訴字第54號判決，判處有期徒刑9 月，嗣於92年3
      月3 日確定，其執行情形詳如前述（一）。
（四）乙○○竟不知警惕，又於97年3 月間，因施用第一級毒品
      案件，經本院於97年11月18日，以97年度訴字第1083號判
      決，判處有期徒刑10月確定，現正執行中。
（五）乙○○仍不知警惕，又於97年10月間，因施用第一級毒品
      案件，經本院於97年12月31日，以97年度訴字第1226號判
      決，判處有期徒刑10月，嗣於98年2 月2 日確定，現正執
      行中。
（六）乙○○不知悔改，又於97年12月間，因施用第一級毒品案
      件，經本院於98年2 月27日，以98年度審訴字第47號判決
      ，判處有期徒刑10月，嗣於98年3 月23日確定。
（七）乙○○竟不知悔改，於前開強制戒治處分執行完畢釋放後
      5 年內再犯施用毒品案件，並經法院判處罪刑確定後，復
      基於施用第一級毒品海洛因的犯罪意思，於98年1 月16日
      中午某時許，在新竹市建國公園旁邊的廁所內，以將海洛
      因粉末置入針筒內加水再注射之方式，施用第一級毒品海
      洛因1 次。嗣於98年1 月18日下午1 時10分許，在新竹市
      ○區○○路390 號前為警查獲，並扣得其所有的第一級毒
      品海洛因1 包毛重0.3 公克（送驗淨重0.0597公克，驗餘
      淨重0.0525公克），經警採集其尿液送檢驗結果，呈現嗎
      啡陽性反應，始悉上情。
三、處罰條文：
    毒品危害防制條例第10條第1 項、第18條第1 項前段，刑法
    第11條、第47條第1 項。
四、協商判決除有刑事訴訟法第455 條之4 第1 項第1 款於本訊
    問程序終結前，被告撤銷協商合意或檢察官撤回協商聲請者
    ；第2 款被告協商之意思非出於自由意志者；第4 款被告所
    犯之罪非第455 條之2 第1 項所定得以協商判決者；第6 款
    被告有其他較重之裁判上一罪之犯罪事實者；第7 款法院認
    應諭知免刑或免訴、不受理者情形之一，及違反同條第2 項
    「法院應於協商合意範圍內為判決；法院為協商判決所科之
    刑，以宣告緩刑或2 年以下有期徒刑、拘役或罰金為限」之
    規定者外，檢察官與被告均不得上訴。
五、如有前項得上訴之情形，得自收受宣示判決筆錄送達之日起
    10日內，向本院提出上訴書狀，上訴於第二審法院。
中    華    民    國    98    年    4     月    24    日
                  刑事第九庭書  記  官  蕭汝芳
                            審判長法官  馮俊郎
以上筆錄正本係照原本作成
中    華    民    國    98    年    4     月    24    日
                            書  記  官  蕭汝芳
附錄本案處罰實體法條全文：
毒品危害防制條例第10條第1 項：
施用第一級毒品者，處6 月以上5 年以下有期徒刑。


司法院資訊處製作；財團法人民間司法改革基金會備份。
